【裁判字號】    90,上訴,3365
【裁判日期】    901227
【裁判案由】    竊盜
【裁判全文】
臺灣高等法院刑事判決                            九十年度上訴字第三三六五號
    上  訴  人
    即  被  告    己○○
右上訴人因竊盜案件，不服臺灣基隆地方法院九十年度訴字第一三一號，中華民國九
十年八月三十一日第一審判決（起訴案號：臺灣基隆地方法院檢察署九十年度偵字第
四二○號及移送併辦之九十年度偵字第三○二二號）提起上訴，本院判決如左：
    主  文
原判決撤銷。
己○○連續攜帶兇器，毀壞安全設備，於夜間侵入住宅竊盜，累犯，處有期徒刑壹年
貳月。
扣案之鐵橇壹把、螺絲起子貳支及手套壹付均沒收。
    事  實
一、己○○曾於民國八十五年間因偽造有價證券、恐嚇、竊盜等案件，經法院判處有
    期徒刑三年二月、七月、八月確定，合併定應執行刑為有期徒刑四年三月，於八
    十八年十月十一日假釋出獄付保護管束，於八十九年六月八日管束期間期滿視為
    執行完畢，猶不知悔改，復基於意圖為自己不法所有之概括犯意，攜帶對於人之
    生命、身體具有威脅，客觀上可為兇器使用之鐵橇、螺絲起子等工具，於附表編
    號一至五所示時間（均為夜間）、地點（均為住宅）及方法，毀壞具防閑作用之
    鐵捲門或開關外蓋後，侵入竊得附表所示財物。嗣因戊○○報警在其家中採集指
    紋，經刑事警察局比對係己○○所有，循線於九十年一月十九日下午二時三十分
    許在臺北縣汐止市○○路○段三二二號四樓處查獲，並扣得其所有之鐵橇一把。
    己○○復承前開竊盜犯意，又於附表編號六所示時間、地點，攜帶對於人之生命
    、身體具有威脅，客觀上可為兇器使用之螺絲起子二支，毀壞具防閑作用之鐵捲
    門後侵入，正著手搜尋財物之際，為屋主甲○○發現而逃逸致未得手，嗣為適在
    附近執行任務之警員當場查獲，並扣得其所有之螺絲起子二支及手套一付，而悉
    上情。
二、案經基隆市警察局移送臺灣基隆地方法院檢察署檢察官偵查起訴暨桃園縣警察局
    移送臺灣桃園地方法院檢察署檢察官移送併案審理。
    理  由
一、右揭竊盜事實，業據上訴人即被告己○○於本院審理時坦承不諱，核與被害人庚○○、乙○○、丙○○、戊○○、丁○○、甲○○前於警訊、偵查中、原審或本
    院調查時指訴情節相符，復有扣案之鐵橇一支、螺絲起子二支、手套一付、照片
    二張及贓物領據三紙在卷，及內政部警政署刑事警察局九十年一月十八日（90）
    刑紋字第六四七九號鑑驗書一份可資佐證，被告犯行足堪認定。雖被告上訴另辯
    稱：所有竊盜事實皆是被告供出而非警員查獲，被告依民事判決已與丙○○和解
    ，分二十期償還，犯後態度良好，原審未予審酌顯判太重。且鐵橇雖為被告所有
    ，但並非作案之工具，原審判決有所違誤。本院查：
(一)被告於編號附表三時地行竊後，經被害人戊○○報警，於現場採集指紋送驗比對
    結果，發現與被告指紋卡上指紋相同，而破獲此竊盜案，此有上開鑑驗書一紙可
    佐，雖被告於警訊時因警提示贓物而供出附表編號五之犯行，及另主動供出附表
    編號一、二、四之竊盜犯行，惟此並不符合自首之要件，係屬被告自白及犯後態
    度之問題。而鐵橇一把係於被告家中查獲，並非第二次為警查獲時從車上取出，
    屬被告所有用來行竊之工具，此亦為被告於警訊、偵查中及原審時所供認，故該
    鐵橇係屬被告供犯罪所用之物無訛，被告於本院審理時所陳：鐵橇是車上拿的，
    不是作案工具云云，顯屬不實。
(二)被告於原審中否認有附表編六所示之竊盜犯行，並辯稱當時係停車在案發現場抽
    煙，後來因為遭警刑求，才供承行竊，扣案之螺絲起子及手套係依從事紋身工作
    所用云云，惟查以：附表編號六竊盜犯行，業據被告於本院審理時所供承，且被
    告對於警遭刑求一事，於本院調查、審理中均未提出，按以被告於原審中亦未提
    出任何證據或證據方法以供查證，再者，被告於偵查中及原審初次羈押訊問時，
    均坦承上開竊盜犯行，未有隻字表示其警訊所供係遭刑求所致（見九十年度偵字
    第三０二二號卷第二三、二四頁、原審九十年度聲羈字第六九號卷第第四、五頁
    參照），另查獲警員陳永淇於原審亦到庭證述：我們埋伏要執行查提款機之竊盜
    犯，被告下車後走來走去，手上有持工具，後來看到被告撬開鐵捲門尚未進屋，
    屋內燈亮了，被告就趕快逃離現場，結果在路上撞到一台機車，被告繼續跑，約
    三、四百公尺後，我們就上前逮捕他，他拿出起子，我們為了制伏他，所以動作
    比較強力，他有掙扎，我不記得他有受傷，我也沒有對被告刑求等語。（見原審
    卷第六十六頁），而依被害人林木枝於警訊及原審中之指稱：「鐵捲門被撬開約
    二尺高」，核與被告多次行竊方式相同，足徵其於原審所為刑求辯解，應係諉詞
    ，復查無其他積極證據足資證明被告確有遭刑求而為非任意性自白之情，是被告
    於本院所為之供認，應屬可採。
(三)又被告於原審時辯稱就附表編號五部分所竊財物僅現金四萬餘元，並非六萬餘元
    ，惟被告於本院審理時對於所竊得財物現金六萬餘元部分並不爭執，且被害人丙○○於警訊、偵查中及原審審理時對於所失現金為六萬餘元指陳不移，其指稱：
    當天櫃檯抽屜內就有四萬餘元，收銀機內現金有一、二萬元，至少損失六萬餘元
    等語明確，故被告此部分所竊得之現金應係六萬餘元無誤，被害人丙○○之指訴
    應屬事實。
二、查被告攜帶可作為兇器使用之鐵橇、起子等工具，毀壞鐵捲門及開關外蓋等安全
    設備後，侵入住宅行竊（其中附表編號四、六並未行竊得逞），核其所為，附表
    編號一、二、三、五部分係犯刑法第三百二十一條第一項第一款、第二款、第三
    款之加重竊盜罪，附表編號四、六部分係犯同條第二項、第一項第一款、第二款
    、第三款之加重竊盜未遂罪。公訴意旨僅認被告涉犯刑法第三百二十一條第一項
    第三款之攜帶兇器竊盜罪，然被告係於單一竊盜犯行中同時具備刑法第三百二十
    一條第一項第一、二、三款加重事由，已如前述認定，因屬同一起訴事實範圍內
    之同一法條項下之各款加重事由，本院依法併予審理，尚無變更起訴法條之問題
    ，應予敘明。被告先後多次加重竊盜犯行，時間緊接，方法相同，所犯係犯罪構
    成要件相同之罪，顯係基於概括犯意為之，雖有既、未遂之分，仍應依連續犯論
    以攜帶兇器、毀壞安全設備、夜間侵入住宅竊盜罪，並依法加重其刑。公訴意旨
    雖僅就附表編號一至五竊盜犯行提起公訴，對於附表編號六是採併案方式，惟未
    起訴部分既與上開論罪部分有如前述連續犯之裁判上一罪關係，本院依法自得併
    予審理。查被告前曾受如事實欄所載有期徒刑之執行，此有臺灣高等法院被告全
    國前案紀錄表附卷可考，其於有期徒刑執行完畢後五年以內，再犯本件最重本刑
    為有期徒刑以上之刑之罪，為累犯，應遞加重其刑。原審予以論罪科刑，固非無
    見。惟查：(一)對於被害人戊○○所失竊物尚有信用卡三張、提款卡五張、及存
    簿五本等物，且失竊現金為五萬五千元，（見本院附表內容三），此不僅為被害
    人戊○○所指陳，復據被告於本院審理時所供認，原審卻論以偷竊財物為現金六
    萬元、支票、身分證、電話一具，事實認定尚有未合。(二)且被告第一次為警查
    時間係九十年一月十九日下午二時三十分許，並非原審所認定之同年月十八日。
    (三)而被告於原審判決後，已與告訴人丙○○成立和解，賠償其部分損失，有調
    解筆錄影本一紙在卷，亦為原審所不及考量。被告上訴意旨，雖無足取，惟原判
    決既有其可議之處，要屬無可維持，應予撤銷改判。爰審酌被告犯罪之動機、目
    的、手段、素行、智識程度、所生危害及犯罪後態度等一切情狀，量處如主文第
    二項所示之刑，以示懲儆。
三、扣案之鐵橇一支、螺絲起子二支及手套一付均係被告所有之物，且供犯罪所用之
    物，已如前述認定，均應依法宣告沒收。
據上論斷，應依刑事訴訟法第三百六十九條第一項前段、第三百六十四條、第二百九
十九條第一項前段、刑法第五十六條、第三百二十一條第一款、第二款、第三款、第
四十七條、第三十八條第一項第二款，判決如主文。
本案經檢察官蔡薰慧到庭執行職務。
中      華      民      國    九十      年    十二      月     二十七   日
                              台灣高等法院刑事第四庭
                                  審判長法  官  蔡  永  昌
                                        法  官  陳  榮  和
                                        法  官  周  煙  平
右正本證明與原本無異。
如不服本判決應於收受送達後十日內向本院提出上訴書狀，其未敘述上訴之理由者並
得於提起上訴後十日內向本院補提理由書（均須按他造當事人之人數附繕本）。
                                        書記官  蕭  麗  珍
中      華      民      國    九十      年    十二      月     二十八   日
附錄：本案論罪科刑法條全文
刑法第三百二十一條第一款、第二款、第三款
犯竊盜罪而有左列情形之一者，處六月以上五年以下有期徒刑：
一、於夜間侵入住宅或有人居住之建築物、船艦或隱匿其內而犯之者。
二、毀越門扇、牆垣或其他安全設備而犯之者。
三、攜帶兇器而犯之者。
附表
┌──┬─────┬───────┬──────┬───┬───────┐
│編號│ 犯罪時間 │   犯罪地點   │  犯罪方法  │被害人│   竊得財物   │
├──┼─────┼───────┼──────┼───┼───────┤
│    │９月間某│基隆市○○街六│以螺絲起子橇│乙○○│香煙十三條、零│
│ 一 │日凌晨二時│之十四號      │開鐵捲門開關│      │錢六、七百元  │
│    │許        │              │外蓋（另攜帶│      │              │
│    │          │      │鐵橇一支）  │      │              │
├──┼─────┼───────┼──────┼───┼───────┤
│    │月間某│基隆市○○街十│以鐵橇破壞鐵│丁○○│現金二萬餘元  │
│ 二 │日凌晨二時│二號          │捲門        │      │              │
│    │許        │              │            │      │              │
│    │          │              │            │      │              │
├──┼─────┼───────┼──────┼───┼───────┤
│    │1.７凌晨│基隆市○○路八│同右        │戊○○│現金五萬五千元│
│    │二時許    │號一樓        │            │      │、支票三張、身│
│ 三 │          │              │            │      │分證一張、信用│
│    │          │              │            │      │卡三張、提款卡│
│    │          │              │            │      │五張、存簿五本│
│    │          │              │            │      │、電話一具。  │
│    │          │              │            │      │        │
├──┼─────┼───────┼──────┼───┼───────┤
│    │1.凌晨│基隆市○○路三│同右        │蘇欽鍊│正著手搜尋財物│
│ 四 │二時許    │九七號        │            │      │時，為蘇欽鍊發│
│    │          │              │            │      │現而逃逸，未遂│
│    │          │              │            │      │。            │
├──┼─────┼───────┼──────┼───┼───────┤
│    │1.凌晨│基隆市○○○街│以螺絲起子破│丙○○│現金六萬餘元、│
│ 五 │二時許    │二三號        │壞鐵捲門開關│      │行動電話二具、│
│    │          │              │外蓋後，打開│      │紀念套幣一組、│
│    │          │              │鐵捲門      │      │金戒指一枚、皮│
│    │          │              │            │      │包二只（內有健│
│    │          │              │            │      │保卡三張、駕照│
│    │          │              │            │      │一張、身分證二│
│    │          │          │            │      │張、提款卡二張│
│    │          │              │            │      │、信用卡一張等│
│    │          │              │            │      │物），證件均已│
│    │          │              │            │      │丟棄。        │
├──┼─────┼───────┼──────┼───┼───────┤
│    │2.１０凌晨│桃園縣平鎮市南│以螺絲起子橇│甲○○│正搜尋財物時為│
│ 六 │三時五十分│東路九號      │開鐵捲門    │      │屋主發現而逃逸│
│    │許        │              │            │      │，未遂。      │
└──┴─────┴───────┴──────┴───┴───────┘


司法院資訊處製作；財團法人民間司法改革基金會備份。
